臺灣士林地方法院民事裁定
111年度消債更字第158號
債  務  人  陳虹頤（原名陳曼芸）             


上列債務人聲請更生事件，本院裁定如下：
    主  文
債務人陳虹頤（原名陳曼芸）自民國一百一十一年十一月三十日
十七時起開始更生程序。
命司法事務官進行本件更生程序。
    理  由
一、按債務人對於金融機構負債務者，在聲請更生前，應向最大
    債權金融機構請求協商債務清償方案，或向其住、居所地之
    法院或鄉、鎮、市、區調解委員會聲請債務清理之調解，消
    費者債務清理條例（下稱消債條例）第151條第1項定有明文
    。次按債務人不能清償債務或有不能清償之虞，且無擔保或
    無優先權之本金及利息債務總額未逾新臺幣（下同）1,200
    萬元者，於法院裁定開始清算程序或宣告破產前，得向法院
    聲請更生，此觀消債條例第3條、第42條第1項規定自明。又
    法院開始更生程序之裁定，應載明其年、月、日、時，並即
    時發生效力；法院裁定開始更生程序後，得命司法事務官進
    行更生程序，復為消債條例第45條第1項、第16條第1項所明
    定。
二、聲請意旨略以：伊有不能清償債務之虞，前已向本院聲請債
    務清理之調解，惟調解不成立。又伊無擔保或無優先權之本
    息債務總額未逾1,200萬元，復未經法院裁定開始清算程序
    及宣告破產，爰聲請更生等語。
三、經查，債務人主張之上開事實，有民國109至110年度綜合所
    得稅各類所得資料清單（見本院卷第20、24頁）、全國財產
    稅總歸戶財產查詢清單（見本院卷第22頁）、戶籍謄本（見
    本院卷第26頁）、勞工保險被保險人投保資料表（見本院卷
    第28至29頁）、房屋租賃契約書（見本院卷第30、32、190
    頁）、財團法人金融聯合徵信中心當事人綜合信用報告之債
    務清理條例前置協商專用債權人清冊（見本院卷第36至38頁
    ）、財團法人金融聯合徵信中心當事人綜合信用報告（見本
    院卷第42至51頁）、臺北市政府社會局111年8月22日北市社
    助字第1113131025號函（見本院卷第86頁）、臺北市政府都
    市發展局111年8月22日北市都企字第1113066936號函（見本
    院卷第88頁）、勞動部勞工保險局111年8月23日保退四字第
    11113216160號函（見本院卷第90頁）、臺北市政府勞動局1
    11年8月24日北市勞動字第1116086427號函（見本院卷第92
    頁）、亞太華人健康促進發展協會函及附件（見本院卷第94
    、96、98頁）、樹昌興業有限公司函復薪資明細（見本院卷
    第100頁）、調解不成立證明書（見本院卷第116頁）、機車
    照片（見本院卷第118頁）、109年8月起迄今之存摺封面、
    內頁影本及存款交易明細（見本院卷第120至170、228至236
    頁）、集保戶往來參加人明細資料表（見本院卷第172頁）
    、保管帳戶客戶餘額表（見本院卷第174頁）、客戶存券異
    動明細表（見本院卷第176頁）、投資人於各專戶無資料明
    細表（見本院卷第178頁）、投資人於清算交割銀行未開戶
    明細表（見本院卷第180頁）、中華民國人壽保險商業同業
    公會投保查詢資料（見本院卷第184至185頁）、樹昌興業有
    限公司在職證明（見本院卷第186頁）、品味食藝小教室在
    職證明書（見本院卷第188頁）、瑞發食品行在職證明（見
    本院卷第216頁）、國泰人壽保險股份有限公司111年11月11
    日國壽字第1110110513號函及附件（見本院卷第218、222頁
    ）、瑞發食品行函復薪資明細（見本院卷第224頁）、全球
    人壽保險股份有限公司111年11月10日全球壽（保全）字第1
    111110002號函及附件（見本院卷第238、240頁）在卷可稽
    ，堪認屬實。債務人居住於臺北市大同區，名下財產有機車
    1輛（見本院卷第110、118頁）、國泰人壽有效保單1份解約
    金為15,505元（見本院卷第222頁），每月薪資收入26,000
    元（見本院卷第216、224頁），每月必要支出即必要生活費
    用依臺北市111年每人每月最低生活費1.2倍計算為22,418元
    （見本院卷第14頁），依債務人之債務總金額達1,055,924
    元（見本院卷第16頁）觀之，綜合評估債務人財產、信用及
    勞力等狀況，堪認債務人有不能清償債務之虞。此外，復查
    無消債條例第6條第3項、第8條或第46條各款所定駁回更生
    聲請之事由，債務人聲請更生，應屬有據，爰依首揭規定，
    裁定其應予開始更生程序，並命司法事務官進行本件更生程
    序。
四、爰裁定如主文。
中　　華　　民　　國　　111 　年　　11　　月　　30　　日
                  民事第三庭  法  官  陳世源
以上正本係照原本作成。
本件裁定不得抗告。
中　　華　　民　　國　　111 　年　　11　　月　　30　　日
                              書記官  吳婉萱